【裁判字號】    89,易,1296
【裁判日期】    890830
【裁判案由】    詐欺
【裁判全文】
台灣台中地方法院刑事判決                        八十九年度易字第一二九六號
    公  訴  人  台灣台中地方法院檢察署檢察官
    被      告  丙○○
右列被告因詐欺案件，經檢察官提起公訴（八十九年度偵字第六四四），本院判決如
左：
    主  文
丙○○共同意圖為自己不法之所有，以詐術使人將本人之物交付，處有期徒刑參月，
緩刑貳年。
扣案之簽帳單（編號0000000）壹紙，沒收。
    事  實
一、丙○○因應徵冒名甲○○之不詳成年男子所徵求之轎車司機，為繳納保證金而急
    須用錢，明知丁○○（業經檢察官為不起訴處分）所經營之「冠晟精品家具行」
    為財團法人聯合信用卡處理中心之特約商店，依所簽訂特約商店約定書約定，應
    以實際消費之簽帳單向信用卡中心請款，不得接受非在「冠晟精品家具行」消費
    之簽帳，亦明知乙○○（業經本院另案判處有期徒刑六月）在聯合報刊登「任何
    信用卡，實拿九三○○，0000000」之廣告，係違反前開特約商店約定書
    之約定，明知其無消費之事實，竟與乙○○、丁○○共同基於意圖為自己不法所
    有之犯意聯絡，於民國（下同）八十八年六月八日下午二時許，在台中市○○路
    ○段一三一號二樓，由丙○○提供寶島商業銀行股份有限公司信用卡（卡號00
    00000000000000號）供簽帳，並約定簽帳金額為新台幣（下同）
    十三萬六千八百元，並先行由乙○○預扣一萬六千四百元之利息，丙○○實際取
    得十二萬零四百元，再由乙○○持該信用卡，利用「冠晟精品家具行」之刷卡機
    、過卡機，以「假消費，真刷卡」之形式，明知並無實際消費卻使用簽帳刷卡之
    方式，仍製作並無交易事實之消費簽帳單，經丙○○簽名確認後，貸得現款，乙○○復以前開不實之消費簽帳單為憑，再登載於結帳單、請款單等業務上所作成
    之文書，並於翌（九）日持向聯合信用卡中心、美商美銀賓旭公司詐領簽帳款，
    致聯合信用卡中心、美商美銀賓旭公司因誤信有消費之事實而陷於錯誤，依約於
    收受請款單後平均約三日左右，美商美銀賓旭公司即撥款十三萬六千八百元予丁○○再轉交乙○○，足以生損害於聯合信用卡中心、美商美銀賓旭公司對於信用
    卡帳款處理之正確性，嗣因丙○○貸得之款項悉數交付予前開冒用甲○○名義之
    不詳成年男子，遂報警於八十八年六月九日二十時三十分許，在台中市○○路○
    段一三一號二樓，循線查獲乙○○，並扣得前開簽帳單（編號0000000）
    一紙及乙○○所有供其預備犯罪所用之空白信用卡簽帳單、空白信用卡結帳單、
    空白退款單各一本及乙○○所使用而為美商美銀賓旭公司所有之刷卡機、過卡機
    各一台。
二、案經台灣台中地方法院檢察署檢察官自動檢舉偵查起訴。
    理  由
一、訊據被告丙○○固坦承未有實際消費而提供其信用卡於丁○○經營之「冠晟精品
    家具行」刷卡簽帳等情不諱，惟矢口否認有何詐欺等犯行，辯稱略以：伊是看報
    紙要應徵一家公司之司機，甲○○叫伊要繳保證金，就帶伊到李承人那裡刷卡云
    云。惟查被告丙○○自承使用信用卡已有五、六年，則其對於未有實際消費不得
    以刷卡簽帳之方式向特約商店取得任何現金應知之甚詳。次查被告丙○○前開犯
    罪事實，亦據同案被告乙○○於警訊及本院八十九年度易字第四五０號案件中供
    述甚詳，並經證人丁○○結證屬實，復扣得被告丙○○所親書之簽帳卡、寶島商
    業銀行八十八年六月二十四日寶銀信託字第八八０三一二號函一紙及同案被告乙○○所有供犯罪所用之空白信用卡簽帳單、空白信用卡結帳單、空白退款單各一
    本及美商美銀賓旭公司所有之刷卡機、過卡機各一台足資佐證。末查被告丙○○
    雖辯稱伊係應徵司機而非借貸，然其於警訊時自承係因急須現金始以刷卡借款，
    於本院八十九年度易字第四五０號案件審理中亦自承伊係以刷卡方式借錢，伊確
    實未消費，此有各該筆錄在卷足證，是被告丙○○顯係無錢繳納保證金而以真刷
    卡假消費之方式，向聯合信用卡中心、美商美銀賓旭公司詐領簽帳款無疑，其事
    後翻異前供，顯係卸責之詞，不足採信。本件事證明確，被告犯行洵堪認定。
二、核被告丙○○所為，係犯刑法第二百十六條、第二百十五條之行使業務上登載不
    實文書罪及同法第三百三十九條第一項之詐欺取財罪。被告丙○○就行使業務登
    載不實罪部分，係無業務身分之人而與有業務身分之丁○○共同實施犯罪，依刑
    法第三十一條第一項規定，自應論以行使業務登載不實文書罪。又業務登載不實
    之低度行為應為行使之高度行為所吸收，不另論罪。又被告所犯上開二罪與乙○○及丁○○之間，有犯意聯絡及行為分擔，應論以共同正犯。被告所犯行使業務
    登載不實文書罪與詐欺取財罪之間，有方法結果之牽連關係，應依刑法第五十五
    條從一重之詐欺取財罪處斷。又丁○○既以經營「冠晟精品家具行」為業之人，
    其將以「冠晟精品家具行」名義申請借用之信用卡刷卡機，提供予被告使用於與
    「冠晟精品家具行」無關之簽帳刷卡，則其與被告丙○○及乙○○顯屬共犯，公
    訴人以丁○○不知情，而認被告丙○○前開犯行係單獨犯，容有誤會。爰審酌被
    告因急須用錢之犯罪動機、目的、手段及犯罪所得均為冒用林俊諺之不詳姓名人
    取走等一切情狀，量處如主文所示之刑，以示懲儆。又被告前未曾受有期徒刑以
    上刑之宣告，此有台灣台中地方法院檢察署刑案資料查註紀錄表及台灣高等法院
    被告全國前案紀錄表各一件可稽，其因急須用錢謀職始一時失慮致罹刑章，且借
    得之款項均為冒名甲○○之不詳姓名成年男子取走，經此偵審程序之教訓，當知
    所警惕，信無再犯之虞，本院認前開對其宣告之刑，以暫不執行為適當，爰併宣
    告緩刑二年，以啟自新。又扣案之簽帳單（編號0000000）一紙，係被告
    丙○○於簽名確認後交付於乙○○而為共同被告乙○○犯罪所得之物，應依刑法
    第三十八條第一項第二款宣告沒收，至扣案之空白信用卡簽帳單、空白信用卡結
    帳單、空白退款單各一本，則屬乙○○個人供本件犯罪預備之物，與被告丙○○
    無涉，而扣案之刷卡機、過卡機各一台，依特約商店與銀行間之約定內容，係屬
    於美商美銀賓旭公司所有，並非被告丙○○所有之物，爰不為沒收之諭知，附此
    敘明。
據上論斷，應依刑事訴訟法第二百九十九條第一項前段、刑法第二十八條、第二百十
六條、第二百十五條、第三百三十九條第一項、第三十一條第一項、第五十五條、第
三十八條第一項第二款、第七十四條第一款、罰金罰鍰提高標準條例第一條前段，判
決如主文。
本案經檢察官李雅俐到庭執行職務。
中      華      民      國      八十九    年      八      月    三十    日
                                      台灣台中地方法院刑事第六庭
                                          法  官  簡  賢  坤
右正本證明與原本無異。
如不服本判決，應於送達後十日內向本院提出上訴狀 （須附繕本） ，上訴於臺灣高
等法院臺中分院。
                                          書記官
中      華      民      國      八十九    年      八      月    三十    日
附錄：本案論罪科刑法條全文
刑法第二百十五條：
從事業務之人，明知為不實之事項而登載於其業務上作成之文書，足以生損害於公眾
或他人者，處三年以下有期徒刑、拘役或五百元以下罰金。
刑法第二百十六條：
行使第二百十條至第二百十五條之文書者，依偽造、變造文書或登載不實事項或使登
載不實事項之規定處斷。
刑法第三百三十九條第一項︰
意圖為自己或第三人不法之所有，以詐術使人將本人或第三人之物交付者，處五年以
下有期徒刑拘役或科或併科一千元以下罰金。


司法院資訊處製作；財團法人民間司法改革基金會備份。
